

Datos Personales

R.U.T.
9.211.477-5
Dirección
Los Peumos 595, Concón.
Fecha de Nacimiento
23 de Julio de 1975

Contacto

Móvil +56.9 6616 9222 E-mail paola@polidiseno.cl Web www.polidiseno.cl Linkedin paola-merino-herrera

Habilidades

PERSONALES

Responsable, Creativa, Versátil, Eficiente, Comprometida.

EXPERTISE

Branding

Packaging

Diseño Editorial

Catálogos y Folletería

Web

PROFESIONALES

Adobe Illustrator CC

Adobe Photoshop CC

Adobe Indesign CC

Office

Inglés

Paola Merino H.

Diseñadora Gráfica Senior Universidad del Pacífico

Perfil Profesional

Diseñadora gráfica con 18 años de experiencia trabajando en agencias y empresas, generalmente en cargos de Dirección de Arte. Me caracterizo por ser una persona proactiva, propositiva, creativa, muy responsable y con un alto nivel de compromiso con clientes y equipos de trabajo.

Desarrollo mi trabajo enfocada en comprender las necesidades de los clientes, estableciendo objetivos claros en el desarrollo de proyectos, con el fin de generar soluciones gráficas efectivas y satisfactorias. Gran parte de mi trabajo de diseño ha estado ligado al diseño impreso, obteniendo una amplia experiencia en distintos sistemas de impresión y conocimientos relativos a producción gráfica. Me especializo principalmente en branding, packaging, diseño editorial, catálogos, brochures y folletería.

Busco trabajar con clientes y colaboradores, en proyectos donde pueda aportar mis conocimientos y experiencia en diseño, además de encontrar nuevos desafíos y buen ambiente laboral para desarrollar un trabajo que me permita seguir creciendo en el aprendizaje de nuevas metodologías y en el manejo de nuevas tecnologías.

Experiencia Laboral

2017 - 2020 | Diseñadora Freelance

Manejo de clientes, gestión de proveedores, diseño y producción gráfica. Colaboradora en: MJDomínguez Diseño, Agencia Convertible, Zurob Diseño.

2017 - 2018 | Docente, Instituto Profesional AIEP

Clases Carrera Diseño Gráfico. Taller de Sistemas de Impresión e Introducción a la Gráfica Digital.

2013 - 2017 | SubGerente de Marketing, Industria Textil Monarch S.A.

Gestión de proyectos, manejo de presupuestos y proveedores para el área de Diseño y Marketing. Coordinadora de visual y mobiliario para grandes tiendas. Temporada Escolar, logística de mobiliario, diseño, producción e implementación de gráficas. Encargada de mobiliario: diseño de muebles, control de stock, inventario, presupuestos. Dirección de arte y diseño de packaging para la marca de ropa interior TAIS. Diseño de catálogos de productos. Diseño corporativo, aplicaciones internas. Diseño de gráficas para web, mailing, e-commerce.

DIRECTORA DE ARTE

2011 - 2013 Efecto Creativo.

2006 - 2011

Giró Comunicación_Creativa.

2002 - 2006

Proyección Publicidad.

Manejo de clientes, generación de ideas y campañas, diseño y producción gráfica, supervisión de procesos de impresión y otros tipos de implementación.

DISEÑADORA GRÁFICA

2001 - 2002 Giro Publicitario.

1999 - 2001 Comunicarte.

1998 - 1999

228 Estudio de Diseño.

Desarrollo de diseño, producción gráfica, procesos de impresión.

Educación

2001 | Diplomado en Pensamiento Contemporáneo, Univ. Diego Portales.
1999 | Título Profesional: Licenciado en Comunicación Visual, Univ. del Pacífico.
1994 - 1998 | Diseño Gráfico, Univ. del Pacífico.
1993 | Arquitectura, Univ. Andrés Bello.

1981 - 1992 | Enseñanza Básica y Media, Colegio Argentino del Sagrado Corazón.